臺灣高雄地方法院刑事判決　　　　　　　　　　　　　　九十年度自字第六四號
　　自　訴　人　名窗企業有限公司
　　代　表　人　甲○○○
　　自訴代理人　洪天慶律師
　　被　　　告　丙○○
右列被告因業務侵占案件，經自訴人提起自訴，本院判決如左：
    主  文
丙○○連續意圖為自己不法之所有，而侵占對於業務上所持有之物，處有期徒刑拾月
。
    事  實
一、丙○○自民國（下同）八十六年五月三日起，受僱於甲○○○所開設之名窗企業
    有限公司（下稱名窗公司），擔任高雄夢萊茵門市部之店長，負責銷售之工作，
    為從事業務之人，竟基於意圖為自己不法所有之概括犯意，利用擔任店長之機會
    ，於九十年四月二十三日至同年六月十一日間，將客人交付之貨款新台幣（下同
    ）九萬八千二百九十元，以變易持有為所有之意思予以侵占入己，未繳回公司。
    復承繼上開不法所有之概括犯意，於九十年四月某日起至同年六月二十日止，將
    其業務上持有之店內六十八件服飾（價值五十一萬六千九百五十二元，自訴人誤
    為四十二萬六千九百五十二元），以變易持有為所有之意思予以侵占入己，經名
    窗公司盤點結算時，查獲上情。
二、案經自訴人名窗企業有限公司提起自訴。
    理  由
一、訊據被告丙○○固坦承有侵占貨款九萬八千二百九十元乙情，惟矢口否認有侵占
    店內六十八件服飾乙事，並辯稱：伊沒有將衣服去賣，因為伊遭人倒會，所以是
    債權人將衣服拿走，伊是怕失去工作，才沒有向公司陳報云云，然查：被告於九
    十年四月至六月間，將店內六十八件服飾予以侵占入己之事實，業據告訴代理人
    於本院審理時供述紊詳，且據證人乙○○即自訴人之倉庫會計人員到庭稱；「盤
    點時她（指被告）有說這些衣服、貨款她的確有收到，被告好像是說她會錢方面
    有問題，所以先拿去用。被告有承認的部分，是六十八件。被告所述客人拿走部
    分，未付款的部分，是三十三件，我們已經扣除」等語（見本院九十一年二月六
    日調查筆錄）相符，復提出協議書及盤點差異彙總表等資料在卷可稽，觀諸上開
    協議書之內容，被告已坦承經自訴人盤點後有短少六十八件衣服，且伊於盤點差
    異彙總表上亦有簽名表示同意自訴人清算之盤店內容，雖其辯稱係因伊遭人倒會
    ，伊債權人自行將衣服拿走云云，惟被告於本院審理先稱：「服裝有短少的部分
    ，是客人拿走的。因為依照習慣，我們都會讓客人先把衣服拿回去，再結帳，這
    次是為三位客人拿走六十八件衣服：：：」等語（見本院九十一年一月二十四日
    調查筆錄），後辯稱：「六十八件衣服，有部分拿去賣掉，有部分的錢是我沒有
    收到」等語（見本院九十一年二月六日調查筆錄），復改稱：「六十八件衣服都
    是我的債權人拿走的」等語（見本院九十一年三月十三日調查筆錄），是被告對
    於六十八件衣服之流向，其前後供詞反覆不一，況被告亦無法提出證據證明上開
    服飾是伊債權人強行拿走抵債乙事，是被告所辯，顯係卸責之詞，不足採信。綜
    上所述，被告犯行，應堪認定。
二、按被告既受自訴人聘僱，平日有負責銷售服飾之業務，業據自訴人指陳屬實，自
    係從事於上開業務之人員，其將因業務所持有之服飾及貨款，侵占入己，故核其
    所為係犯刑法第三百三十六條第二項。被告多次業務侵占犯行，時間緊接，方法
    相同，觸犯構成要件相同之罪名，顯係基於概括之犯意為之，應係連續犯，並依
    刑法第五十六條之規定，論以一罪。爰審酌被告因經濟有困難，即利用職務之便
    ，侵占公司之服飾及自訴人所應得之款項，對自訴人造成實質損害，且尚未與自
    訴人達成和解，惟念其坦承部分犯行，犯後態度尚稱良好等一切情狀，量處如主
    文所示之刑。
據上論斷，應依刑事訴訟法第三百四十三條、第二百九十九條第一項前段，刑法第三
百三十六條第二項、第五十六條，罰金罰鍰提高標準條例第一條前段，判決如主文。
中      華      民      國    九十一      年    六      月      六      日
                                臺灣高雄地方法院刑事第七庭
                                    審判長法  官    黃蕙芳
                                          法  官    何秀燕
                                          法  官    張茹棻
右正本證明與原本無異。
如不服本判決，應於判決送達後十日內，向本院提出上訴狀。
                                          書記官    李忠霖
中      華      民      國    九十一      年    六      月      七      日
附錄法條：
中華民國刑法第三百三十六條
 (公務公益侵占罪、業務侵占罪)
對於公務上或因公益所持有之物，犯前條第一項之罪者，處一年以上七年
以下有期徒刑，得併科五千元以下罰金。
對於業務上所持有之物，犯前條第一項之罪者，處六月以上五年以下有期
徒刑，得併科三千元以下罰金。
前二項之未遂犯罰之。
